【裁判字號】    89,易,5
【裁判日期】    890211
【裁判案由】    竊盜等
【裁判全文】
台灣宜蘭地方法院刑事判決                        八十九年度易字第五號
    公訴人  台灣宜蘭地方法院檢察署檢察官
    被  告  戊○○
右列被告因竊盜等案件，經檢察官提起公訴（八十八年度偵字第四三九號），本院判
決如左：
    主  文
戊○○意圖為自己不法之所有，而侵占自己持有他人之物，累犯，處有期徒刑伍月。
又竊盜，累犯，處有期徒刑陸月。又偽造署押，足以生損害於公眾及他人，累犯，處
有期徒伍月；偽造於國道第六警察隊竹林分隊民國八十七年四月六日日十五時十分許
偵訊筆錄、同日十三時四十分許之通知書二紙、台灣新竹地方法院檢察署八十七年度
保管字第五九二號扣押物品清單、同日下午八時五十八分台灣新竹地方法院檢察署檢
察官訊問筆錄上之「乙○○」署押（總計含簽名共拾壹枚及指印共壹拾柒枚），均沒
收。應執行有期徒刑壹年貳月；偽造於國道第六警察隊竹林分隊民國八十七年四月六
日日十五時十分許偵訊筆錄、同日十三時四十分許之通知書二紙、台灣新竹地方法院
檢察署八十七年度保管字第五九二號扣押物品清單、同日下午八時五十八分台灣新竹
地方法院檢察署檢察官訊問筆錄上之「乙○○」署押（總計含簽名共拾壹枚及指印共
壹拾柒枚），均沒收。
    事  實
一、戊○○前曾於民國八十四年間犯竊盜案件，經本院判處有期徒刑七月確定，於八
    十五年九月十九日執行完畢，竟仍不知悔改，於八十六年十一月二十五日下午五
    時三十分許，在花蓮縣壽豐鄉海軍雷達站營區向丁○○借用ＷＰ─六二四七號自
    用小客車使用後，竟意圖為自己不法所有，將之侵占入己，以新台幣（下同）三
    萬元之價格出售牟利花用。又於八十七年四月三日晚間七時許，在宜蘭縣三星鄉
    清水地熱風景路邊水溝旁，竊取己○○所有於八十七年四月二日凌晨一時許在宜
    蘭縣羅東鎮○○路附近經不詳姓名者竊取後放置於該地之車號ＩＮ─八七七八號
    自用小客車車身（懸掛丙○○所有於八十七年四月二日凌晨在宜蘭縣羅東鎮○○
    街活動中心附近失竊之Ｇ五─六二六五號車牌，車內放置有宋南濱所有之身分證
    、汽、機車駕照、行車執照各一枚；甲○○所有之身分證、健保卡、公教員工購
    買證各一枚；己○○所有之汽車駕照、行車執照各一枚），得手後，以之供己代
    步使用。嗣於八十七年四月六日十三時四十分許，在北二高九十公里北上芳林交
    流道為警查獲，並扣得前開車輛及證件。而戊○○於經警查獲後，竟冒稱乙○○
    之名應訊，並於國道第六警察隊竹林分隊民國八十七年四月六日日十五時十分許
    之偵訊筆錄、同日十三時四十分許之通知書二紙及同日台灣新竹地方法院檢察署
    八十七年度保管字第五九二號扣押物品清單、同日下午八時五十八分台灣新竹地
    方法院檢察署檢察官訊問筆錄上，偽造乙○○之署押（總計含簽名共拾壹枚及指
    印共壹拾柒枚），足以生損害於乙○○及刑事追訴權之正確性。
二、案經丁○○、乙○○及國道公路警察局第六警察隊報告暨台灣宜蘭地方法院檢察
    署檢察官自動檢舉偵查起訴。
    理  由
一、訊據被告戊○○對於右揭事實坦承不諱，核與被害人丁○○、己○○、丙○○、
    乙○○分別於警訊、偵查中證述之情節大致相符，被告之自白顯與事實相符。此
    外並有贓物認領保管單、車籍作業系統─查詢認可資料、車輛竊盜、車牌失竊資
    料個別查詢表附卷可資佐證。又如主文所示被告偽造之乙○○署押，亦有國道第
    六警察隊竹林分隊民國八十七年四月六日日十五時十分許偵訊筆錄、同日十三時
    四十分許之通知書二紙、台灣新竹地方法院檢察署八十七年度保管字第五九二號
    扣押物品清單及同日下午八時五十八分台灣新竹地方法院檢察署檢察官訊問筆錄
    附卷可稽，且該署押確係被告偽造，並有內政部警政署刑事警察局八十七年五月
    二十八日刑紋字第三四五一五號函附之指紋鑑定書附卷足稽。此外並有扣案之甲○○、己○○、宋南濱等證件及Ｇ五─二六六五號車牌二面、ＩＮ─八七七八號
    行車執照一枚可資佐證。事證明確，被告犯行應堪予認定。
二、核被告意圖為自己不法之所有，而侵占自己持有他人之物，所為係犯刑法第三百
    三十五條第一項之侵占罪。又被告意圖為自己不法之所有，而竊取他人之動產，
    所為係犯刑法第三百二十條第一項之竊盜罪。又被告偽造他人之簽名及指印，足
    以生損害於公眾及他人，所為係犯刑法第二百十七條第一項之偽造署押罪（按署
    押，指在物體上或簽押而言，包括簽名、捺指印或以其他符號代簽名等）；被告
    就同一案件，多次偽造署押，顯均係在包括之一犯意內，應為單純一罪。被告所
    犯右開三罪名，犯意各別，罪名互異，應予分論併罰。又查被告前曾於八十四年
    間犯竊盜案件，經本院判處有期徒刑七月確定，於八十五年九月十九日執行完畢
    ，有其台灣宜蘭地方法院檢察署被告之刑案資料查註紀錄表附卷足憑，其於五年
    內再犯有期徒刑以上之右開三罪名，均為累犯，應再均依累犯之規定加重其刑。
    爰審酌被告意圖為自己不法所有，侵占及竊取他人財物，及偽造他人署押之犯罪
    動機、目的、手段、對被害人及社會法益所生之危害，及其犯罪後坦承犯行，態
    度良好等一切情狀，分別量處如主文所示之刑，並定其應執行之刑，以示懲儆。
    被告偽造於國道第六警察隊竹林分隊民國八十七年四月六日日十五時十分許偵訊
    筆錄、同日十三時四十分許之通知書二紙、台灣新竹地方法院檢察署八十七年度
    保管字第五九二號扣押物品清單、同日下午八時五十八分台灣新竹地方法院檢察
    署檢察官訊問筆錄上之「乙○○」署押（總計含簽名共拾壹枚及指印共壹拾柒枚
    ），應均依法併予宣告沒收。
據上論斷，應依刑事訴訟法第二百九十九條第一項前段，刑法第三百二十條第一項、
第三百三十五條第一項、第二百十七條第一項、第二百十九條、第四十七條、第五十
一條第五款，罰金罰鍰提高標準條例第一條前段，判決如主文。
中      華      民      國      八十九     年     二     月    十一     日
                                     臺灣宜蘭地方法院刑事庭
                                         法  官  黃  永  勝
右正本證明與原本無異。
如不服本判決，應於判決送達後十日內向本院提出上訴狀。( 應附繕本 )
                                         書記官
參考法條：刑法第三百二十條第一項
              第三百三十五條第一項
              第二百十七條第一項


司法院資訊處製作；財團法人民間司法改革基金會備份。
